臺灣板橋地方法院刑事判決　　　　　　　 96年度訴字第367號
公　訴　人　臺灣板橋地方法院檢察署檢察官
被　　　告　乙○○
　　　　　　　　　　（另案於臺灣臺北監獄臺北分監執行）
上列被告因違反毒品危害防制條例案件，經檢察官提起公訴（96
年度毒偵字第880號），本院依簡式審判程序判決如下：
    主  文
乙○○施用第一級毒品，累犯，處有期徒刑捌月。扣案之第一級
毒品海洛因壹包（淨重零點零參公克，空包裝重零點貳壹公克）
沒收銷燬之。
    事  實
一、乙○○前因施用毒品案件，經裁定送觀察、勒戒及強制戒治
    ，於民國九十二年五月二十日停止強制戒治付保護管束，九
    十二年十月二十一日保護管束期滿而執行強制戒治完畢。此
    次施用毒品犯行並經檢察官提起公訴，由本院以九十一年度
    簡字第三四九號判決判處有期徒刑四月，經本院第二審合議
    庭以九十二年度簡上字第十五號判決駁回上訴而確定，於九
    十三年三月二十七日執行完畢。其又先後因施用毒品案件，
    經本院以九十三年度訴字第一九八一號判決判處有期徒刑十
    一月，臺灣高等法院以九十四年度上訴字第二八一號判決駁
    回上訴而確定，以及經本院以九十四年度簡字第二二二八號
    判決判處有期徒刑五月確定，上開二罪經定應執行刑有期徒
    刑十一月，於九十五年三月三十一日縮短刑期執行完畢。詎
    猶不知悔改，於前次強制戒治執行完畢釋放後五年內，基於
    施用第一級毒品海洛因之犯意，於九十五年八月十五日，在
    臺北縣三峽鎮○○路一四七巷十六號二樓之一住處，以注射
    方式，施用海洛因乙次。嗣於九十五年八月十五日下午四時
    許，為警在臺北縣三峽鎮○○路七十八號前查獲，並扣得其
    所有之海洛因一包（淨重零點零三公克，空包裝重零點二一
    公克）。
二、案經臺北縣政府警察局三峽分局移送臺灣板橋地方法院檢察
    署檢察官偵查起訴。本院於準備程序進行中，被告乙○○就
    被訴事實為有罪之陳述，經告知簡式審判程序之旨，並聽取
    公訴人、被告之意見後，本院合議庭裁定由受命法官獨任進
    行簡式審判程序。
    理  由
一、上揭犯罪事實，業據被告迭於警詢、偵查及本院準備程序、
    審理時均自白不諱，其於九十五年八月十五日為警查獲後採
    集之尿液檢體，經送臺灣檢驗科技股份有限公司以酵素免疫
    分析法初驗，氣相層析質譜儀法複驗之結果，確呈嗎啡陽性
    反應，有該公司於九十五年九月七日出具之濫用藥物尿液檢
    驗報告一份、臺北縣政府警察局三峽分局查獲違反毒品危害
    防制條例案姓名對照表一紙在卷可稽。又當日扣得之白粉一
    包，經送驗結果，確為海洛因，淨重零點零三公克之事實，
    有法務部調查局九十五年九月十日調科壹字第０９５２３０
    １３５６０號鑑定書一份附卷供憑，復有上述之海洛因一包
    扣案可證，足認被告上開自白與事實相符。再者，被告前因
    施用毒品案件，經裁定送觀察、勒戒及強制戒治，於九十二
    年五月二十日停止強制戒治付保護管束，九十二年十月二十
    一日保護管束期滿而執行強制戒治完畢乙節，復有臺灣高等
    法院被告前案紀錄表一份在卷可考。從而被告於前次強制戒
    治執行完畢後，五年內再犯施用第一級毒品罪，事證明確，
    其犯行堪予認定。
二、核被告所為，係犯毒品危害防制條例第十條第一項之施用第
    一級毒品罪。被告為施用而持有海洛因之低度行為，為施用
    之高度行為所吸收，不另論罪。被告前因施用毒品案件，由
    本院以九十一年度簡字第三四九號判決判處有期徒刑四月，
    經本院第二審合議庭以九十二年度簡上字第十五號判決駁回
    上訴而確定，於九十三年三月二十七日執行完畢，嗣又先後
    因施用毒品案件，經本院以九十三年度訴字第一九八一號判
    決判處有期徒刑十一月，臺灣高等法院以九十四年度上訴字
    第二八一號判決駁回上訴而確定，以及經本院以九十四年度
    簡字第二二二八號判決判處有期徒刑五月確定，上開二罪經
    定應執行刑有期徒刑十一月，於九十五年三月三十一日縮短
    刑期執行完畢等情，有臺灣高等法院被告前案紀錄表一份在
    卷可考，其受有期徒刑之執行完畢，五年內故意再犯本件有
    期徒刑以上之罪，為累犯，應依法加重其刑。爰審酌被告素
    行非端，迭因施用毒品案件屢經法院論罪科刑，均猶不知遠
    離毒害，顯然漠視法令之禁制，惟坦承犯行之犯後態度，暨
    其犯罪之動機、目的、所生危害等一切情狀，量處如主文所
    示之刑。扣案之海洛因一包，其中淨重零點零三公克之海洛
    因，屬毒品危害防制條例第二條第二項第一款所稱之第一級
    毒品，應依毒品危害防制條例第十八條第一項前段之規定諭
    知沒收銷燬；至於至於裝盛上開海洛因之外包裝袋（重零點
    二一公克），因法務部鑑驗毒品之標準作業流程，毒品秤重
    主要以傾倒方式，必要時輔以刮杓刮取，儘可能將原送驗包
    裝物內毒品與包裝物分離後個別秤重，所得之毒品重量登載
    為「淨重」，包裝物重量則登載為「空包裝重」，然依上述
    二種方式分離，原送驗包裝物內均仍會有微量毒品成分殘留
    ，此為本院歷來辦理毒品案件職務上所知悉，並有法務部調
    查局九十四年四月十二日調科壹字第０九四００一一四七四
    ０號函一紙附卷可憑，上開外包裝袋既仍含有微量海洛因成
    分無法析離，爰併依前揭規定宣告沒收銷燬之。
三、末查被告於本院審理時，業已供稱：「（九十六年三月二十
    二日入監後，是否因無法施用海洛因而不舒服？）不會，因
    為我在九十五年九月間已有戒毒之決心，並喝美沙酮戒毒。
    」等情明確，且被告現已在監執行另案有期徒刑，刑期至九
    十六年十一月二十一日始行屆滿，有臺灣高等法院被告前案
    紀錄表一份在卷可考，再加上本案所宣告之刑期，其縱有毒
    癮，亦已足戒斷，故本院毋庸依刑法第八十八條規定諭知被
    告於刑之執行前入相當處所施以禁戒，附此敘明。
四、如不服本判決，得自收受送達之日起十日內，向本院提出上
    訴。
據上論斷，應依刑事訴訟法第二百七十三條之一第一項、第二百
九十九條第一項前段，毒品危害防制條例第十條第一項、第十八
條第一項前段，刑法第十一條前段、第四十七條第一項，判決如
主文。
本案由檢察官甲○○提起公訴，經檢察官溫祖德到庭執行職務。
中　　華　　民　　國　　96　　年　　6 　　月　　28　　日
                  刑事第十庭  法  官  劉元斐
上列正本證明與原本無異。
如不服本判決，應於判決送達後十日內向本院提出上訴狀 (應附
繕本) ，上訴於臺灣高等法院。
                              書記官  郭玉芬
中　　華　　民　　國　　96　　年　　6 　　月　　28　　日
附錄本案論罪科刑所引法條：
毒品危害防制條例第十條：
施用第一級毒品者，處六月以上五年以下有期徒刑。
施用第二級毒品者，處三年以下有期徒刑。
